臺灣板橋地方法院交通事件裁定　　　　　　　　　九十二年度交聲字第一八五四號
　　原處分機關　交通部公路總局臺北區監理所
　　異　議　人
　　即受處分人　甲○○
右列受處分人因違反道路交通管理處罰條例案件，對於交通部公路總局臺北區監理所
九十二年十一月二十一日北監自裁字裁四○—Ｄ九Ａ一七八一四八號裁決處分（原舉
發案號：桃園縣政府警察局公警局交字第Ｄ九Ａ一七八一四八號），聲明異議，本院
裁定如左：
    主      文
原處分撤銷。
甲○○汽車駕駛人，行車速度，超過規定之最高時速，處罰鍰新臺幣貳仟肆佰元，並
記違規點數壹點。
    理      由
一、異議意旨略以：異議人即受處分人甲○○於民國九十二年七月十三日凌晨，於桃
    一一八縣道三十九公里處，當日與友人一同出遊預前往北橫拉拉山旅遊住宿，約
    晚間零時，因其中一部車打滑失控，幫忙處理拖吊事宜，約過兩個小時拖吊車已
    到達，孰料此時從山上及山下來了幾台警車及箱型車，一到之後員警二話不說，
    有的拿錄影機猛拍、有的叫我們上車做好讓他拍，向警員解釋，但警員不聽，竟
    遭警方以競駛舉發，爰依法聲明異議，請求撤銷原處分等語。
二、按汽車駕駛人，駕駛汽車有左列情形之一者，處新臺幣六千元以上二萬四千元以
    下罰鍰，並當場禁止其駕駛：一、在道路上蛇行，或以其他危險方式駕車者。二
    、拆除消音器，或以其他方式造成噪音者。前項情形因而肇事者，並吊銷其駕駛
    執照。二輛以上之汽車共同違反第一項規定，或在道路上競駛、競技者，處汽車
    駕駛人新臺幣三萬元以上九萬元以下罰鍰，並當場禁止其駕駛及吊銷其駕駛執照
    。汽車駕駛人，行車速度，超過規定之最高時速，或低於規定之最低時速，或裝
    用測速雷達感應器者，處新臺幣一千二百元以上二千四百元以下罰鍰；其感應器
    沒入之；汽車駕駛人有左列各款所列條款之一者，除依原條款處罰鍰外，並予記
    點：一、有第三十三條、第三十八條第一項、第四十條第一項、第四十五條、第
    四十七條第一款至第四款、第四十八條、第四十九條或第六十條第一項、第二項
    第一款至第三款情形之一者，各記違規點數一點，道路交通管理處罰條例第四十
    三條第一項、第二項、第三項、第四十條第一項、第六十三條第一項第一款分別
    定有明文。
三、經查：
  (1)原舉發機關（桃園縣政府警察局大溪分局）係以異議人即受處分人於九十二年七
    月十三日二時許，駕駛車牌號碼二Ｔ－九九九二號自用小客車，二輛以上在道路
    （桃一一八縣道三十九公里處）競駛，而以違反道路交通管理處罰條例第四十三
    條第三項而予以舉發，嗣異議人未自動向指定之處所繳納結案，而於九十二年七
    月二十八日提出申訴後，由交通部公路總局臺北區監理所以異議人「二輛以上汽
    車共同在道路上競駛」，而依道路交通管理處罰條例第四十三條第三項、第四項
    之規定，裁處罰鍰新臺幣萬元，吊銷駕駛執照，三年內禁考，吊扣汽車牌照三
    個月，此有舉發違反道路交通管理事件通知書、交通部公路總局臺北區○○○○
    ○道路交通管理事件裁決書各一紙附卷足稽。
  (2)證人即現場蒐證之警員孫民雄到庭結證稱：「當天是執行防飆取締的勤務，我當
    天負責的職務是站在第一個路檢點，執行蒐證跟監視通報的勤務，我當時所在的
    位置是在羅馬公路一一八線，羅馬公路是關西到羅浮，我當時的位置是在金鳥海
    族樂園的上方，我當時跟游華進同車，他負責開車，我當時在他們舉發所載時間
    向前推算三十分鐘，當天我們執行的是口袋計畫，我是在袋口，當時十二點過後
    ，我當時看到一堆數量車燈從山下往山上行駛，速度很快就到達山上，我當時就
    準備要用錄影機蒐證，但是因為操作不熟，把關機當作開機使用，所以前面的部
    分沒有錄到，我就立即通報路檢點說目標出現，當他通過我的視線之後，大約經
    過十五到二十分鐘之後，我發現一直沒有聽到第二路檢點的消息，我就跟游華進
    就尾隨上去看，發現他們其中一部車撞到護欄，所以他們就停在那邊沒有走，所
    以沒有到第二路檢點，我馬上通報沿線的警網到現場，就在當場開單舉發，這是
    整個發現的過程」，「（當時是否有當場看到他們有競駛的行為？）山區道路速
    限時速三十公里，我當時看到是以七、八十公里的時速魚貫上山，‧‧‧我當時
    並沒有看到他們有兩車並駛的情形，因為山區○道路並不寬，所以沒有辦法並排
    駕駛」、「（競駛的定義？）就是高速行駛，是依據上級給我們的勤務來依法舉
    發，競駛是我自己認定的」；證人即現場蒐證之警員王振澎於本院九十三年度交
    聲字第二號、交聲字第四號違反道路交通管理處罰條例聲明異議案件（與本件係
    屬同一舉發日期及路段）訊問時到庭結證稱：「（本件舉發經過？如何認定？）
    我們在執行防飆勤務，當天在場的員警有十多位‧‧‧因為蒐證組說他們有飆車
    的行為，我們上前看到他們有變更車體的情形，我們就依規定開單告發，我們到
    現場的時候，車子確實是靜止的，本件我不知道是否有拍到競駛的照片」（見本
    院九十三年一月十六日訊問筆錄）；；證人即現場蒐證之警員游華進到庭結證稱
    ：「（當時是否有當場看到他們有競駛的行為？）沒有，因為我負責開車，所以
    並沒有看到」；證人即現場蒐證之警員簡恒志到庭結證稱：「（當天是否有執行
    勤務？情形經過如何？）當天是執行防飆取締的勤務，我當天負責的位置是第二
    路檢點，我負責帶班包抄」、「（整個過程中，是否有發現他們有競駛的情形？
    ）因為還沒有到達我們那個點，所以我沒有辦法判斷」、「（是否可以判斷他們
    是否屬於同一車隊）沒有辦法判斷，但是因為他們都聚集一起聊天講話，所以我
    可以判斷他們是認識的」（見本院九十三年二月二十日訊問筆錄）。異議人亦到
    庭表示：「我確實是有超過時速三十公里的限制，我承認我有超速」（見本院九
    十三年二月二十日訊問筆錄）。是本件因蒐證器材所限，未能明確攝錄異議人行
    駛情形，由上開警員證述之情節以觀，僅足以認定異議人與其他車輛均有高速行
    駛之情形，但尚難遽認異議人已與其他汽車有競速行駛之違規情事，故原處分機
    關以異議人「二輛以上汽車共同在道路上競駛」，而依道路交通管理處罰條例第
    四十三條第三項、第四項之規定，裁處罰鍰新臺幣萬元，吊銷駕駛執照，三年
    內禁考，吊扣汽車牌照三個月之處分，於法即有未合，應予撤銷。
  (3)惟前開路段之速限為時速三十公里，而異議人超速行駛一事業據警員孫民雄到庭
    結證屬實（見本院九十三年二月二十日訊問筆錄），復參酌異議人前揭自白，足
    認異議人確有超速之行為，是就異議人之此一行為爰由本院逕依違反道路交通管
    理處罰條例第第四十條、第六十三條第一項第一款之規定，裁處異議人罰鍰新臺
    幣二千四百元，並記違規點數壹點。
據上論斷，應依道路交通案件處理辦法第二十條，裁定如主文。
中      華      民      國    九十三    年      三      月    二十六    日
                                    臺灣板橋地方法院交通法庭
                                          法  官  王  偉  光
右正本證明與原本無異
如不服本裁定應於送達後五日內向本院提出抗告狀
                                          書記官  陳  怡  君
中      華      民      國    九十三    年      三      月     三十     日
